【裁判字號】    95,抗,59
【裁判日期】    950420
【裁判案由】    本票裁定
【裁判全文】
臺灣桃園地方法院民事裁定          九十五年度抗字第五九號
抗  告  人  乙○○
相  對  人  甲○○
上列抗告人因與相對人間本票裁定事件，對於中華民國九十五年
三月十六日本院簡易庭九十五年度票字第三四九六號第一審裁定
提起抗告，本院裁定如下：
    主      文
抗告駁回。
抗告程序費用新臺幣壹仟元由抗告人負擔。
    理      由
一、本件抗告意旨略以：兩造前於民國九十五年一月十二日簽訂
    共同經營金凱悅遊樂園之合夥契約，雙方約定由抗告人交付
    發票人為嵩柏興業有限公司、發票日為九十五年三月十日、
    面額為新臺幣（下同）一百五十萬元之支票乙紙予相對人，
    作為出資，同時抗告並簽發系爭本票交相對人收執，作為上
    開支票兌現之擔保，惟相對人並未履行合夥契約，抗告人自
    得拒絕付款，為此提起抗告，原裁定應予廢棄云云。
二、按執票人向本票發票人行使追索權時，得聲請法院裁定後強
    制執行，票據法第一百二十三條定有明文。次按本票執票人
    ，依票據法第一百二十三條規定，聲請法院裁定許可對發票
    人強制執行，性質上係屬非訟事件，此項聲請之裁定及抗告
    法院之裁定，僅依非訟事件程序以審查強制執行許可與否，
    並無確定實體上法律關係存否之效力，如發票人就票據債務
    之存否有爭執時，應由發票人另提起確認之訴，以資解決（
    最高法院五十六年台抗字第七一四號、五十七年台抗字第七
    六號判例要旨參照）。
三、本件相對人於原審主張其執有抗告人所簽發免除作成拒絕證
    書之本票一紙，內載票面金額一百五十萬元，發票日為九十
    五年一月二日、到期日為同年三月十日，系爭本票經相對人
    提示後未獲付款，為此依票據法第一百二十三條規定聲請裁
    定就票載金額及自九十五年三月十日起算之利息許可強制執
    行等情，已據其提出本票一紙為證據。經查，相對人提出之
    該紙系爭本票，已記載發票人、發票日、到期日、票面金額
    ，付款地、發票地未記載，但發票人之住所為本院轄區內之
    桃園縣平鎮市○○街二一一巷十號，則原審裁定予以准許，
    形式上審查即無不合。抗告意旨仍執前詞，指摘原裁定不當
    ，求為廢棄，非有理由，應予駁回。
四、據上論結，本件抗告為無理由，依非訟事件法第四十六條、
    第二十一條第二項、第二十四條，民事訴訟法第四百九十五
    條之一第一項、第四百四十九條第一項、第七十八條，裁定
    如主文。
中   華   民   國   九十五   年    四    月    二十   日
                     民事第二庭審判長法  官  劉克聖
                                     法  官  范明達
                                     法  官  石有為
以上正本係照原本作成。
如不服本裁定，僅得於收受本裁定正本送達後十日內，以適用法
規顯有錯誤為理由，向本院提出再抗告狀，（須附繕本一份及繳
納再抗告裁判費新臺幣壹仟元），經本院許可後紿可再抗告。
                                     書記官  黃棟楠
中   華   民   國   九十五   年    四    月    二十   日


司法院資訊處製作；財團法人民間司法改革基金會備份。
